Minutes et répertoires du notaire Jacques FILESAC, 19 décembre 1543 - 24 novembre 1589 (étude IX)
Archives nationales
- Minutes de Jacques FILESAC, 19 décembre 1543 - 1589; MC/ET/IX/1 - MC/ET/IX/163
  - Minutes (inventaires après décès). 1580, MC/ET/IX/161
    - Inventaire après décès de Claude Roze, veuve de Nicolas Chaponet, maître maçon, tailleur de pierre, biens sis rue Portefoin, paroisse Saint-Nicolas-des-Champs., 30 novembre 1580; MC/ET/IX/161; 4 f. (le tiers de la bordure externe du premier folio très noircie)
      inventaire après décès; Portefoin (rue); Roze, Claude; Chaponet, Nicolas; maçon
    - Inventaire après décès de Marc Piert, marchand, rue Darnetal., 5 décembre 1580; MC/ET/IX/161; 7 f.
      inventaire après décès; Piert, Marc; commerçant
    - Inventaire après décès de Marc Picot, marchand, biens sis rue Greneta, paroisse Saint-Laurent, Saint-Sauveur ou Saint-Leu., 5 décembre 1580; MC/ET/IX/161; 8 f.
      inventaire après décès; Greneta (rue); Picot, Marc; commerçant
    - Inventaire après décès de Arcange de Ville, procureur au Châtelet et Jeanne Claye, sa femme, rue Grenier-Saint-Ladre [biens sis rue du Grenier-Saint-Lazare, en une maison à l'enseigne de l'image Notre Dame, paroisse Saint-Nicolas-des-Champs, et à Meudon, en une maison louée]., 14 décembre 1580; MC/ET/IX/161; 24 c
      inventaire après décès; Ville, Arcange de; Claye, Jeanne; procureur de justice (Ancien Régime)
    - Inventaire après décès de Laurens Bréart, maître pelletier et fourreur, rue de l'Arbre Sec [en une maison à l'enseigne du Gros Tonneau, paroisse Saint-Germain-l'Auxerrois]., 29 décembre 1580; MC/ET/IX/161; 5 f.
      inventaire après décès; Arbre-Sec (rue de l'); Bréart, Laurens; fourreur
    - Inventaire après décès de Raoulland Dauzeville, marchand de vin, rue Transnonain [en une maison à l'enseigne des Balances, paroisse Saint-Nicolas-des-Champs]., 30 décembre 1580; MC/ET/IX/161; 4 f.
      La cote donnée par G. Wildenstein dans Le Goût pour la Peinture ... (MC/ET/IX/162) est erronée. La cote exacte est, selon toute vraisemblance MC/ET/IX/161.
      inventaire après décès; Transnonnain (rue); Dauzeville, Raoulland; commerçant
    - Inventaire après décès de Adrienne Sébastien, veuve de Jean Berthault, maître patenôtrier et verrier, biens sis rue du Grenier-Saint-Lazare, paroisse Saint-Nicolas-des-Champs., 30 décembre 1580; MC/ET/IX/161; 6 f.
      inventaire après décès; Grenier-Saint-Lazare (rue du); Sébastien, Adrienne; Berthault, Jean
  - Minutes (inventaires après décès). 1581, MC/ET/IX/162
    - Inventaire après décès de Jehan Ruel, maçon, rue du Temple, à l'image Saint-Jean [au coin de la rue Pastourelle]., 4 janvier 1581; MC/ET/IX/162; 5 f.
      inventaire après décès; Temple (rue du); Saint-Jean (image); Ruel, Jehan; maçon
    - Inventaire après décès de Magdelon Godefroy, maître tonnellier, rue Saint-Martin., 7 janvier 1581; MC/ET/IX/162; 15 f.
      inventaire après décès; Saint-Martin (rue); Godefroy, Magdelon; tonnelier
    - Inventaire après décès de Philippe Delestre [Delaistre], marchand hôtelier, rue Saint-Martin, à l'enseigne de la Tête blanche., 9 janvier 1581; MC/ET/IX/162; 5 f.
      inventaire après décès; Saint-Martin (rue); Delestre, Philippe; commerçant; hôtelier
    - Inventaire après décès de Fleurence Fouquet [Longuet], femme de Guyon Bocquet, manouvrier, rue Saint-Martin, à l'image Saint-Fiacre., 9 janvier 1581; MC/ET/IX/162; 2 f.
      inventaire après décès; Saint-Martin (rue); Fouquet, Fleurence; Bocquet, Guyon; journalier
    - Inventaire après décès de Christophe Cadot, maître boulanger, et Michelle Pasquier, rue Saint-Martin [au coin de la rue des Gravilliers, en une maison à l'enseigne de l'image Saint Claude, paroisse Saint-Nicolas-des-Champs]., 12 janvier 1581; MC/ET/IX/162; 15 f.
      inventaire après décès; Saint-Martin (rue); Cadot, Christophe; Pasquier, Michelle; boulanger
    - Inventaire après décès de Marye Moyset, femme de Jehan Valandre, maître patenôtrier, rue Frépault, à l'enseigne du Pillier vert [au coin de la rue de la Croix]., 16 janvier 1581; MC/ET/IX/162; 7 f.
      inventaire après décès; Moyset, Marye; Valandre, Jehan; tabletier
    - Inventaire après décès de Guillaume Cavellier, maître savetier., 17 janvier 1581; MC/ET/IX/162; 6 f.
      inventaire après décès; Cavellier, Guillaume; bottier
    - Inventaire après décès de Anne Pélerin, veuve [de Jean Fricquant, marchand de vins, puis] de Thomas Maisuon, demeurant à Pantin [biens sis chez son fils, Jean Fricquant, marchand, et à Pantin, près de l'église]., 17 janvier 1581; MC/ET/IX/162; 17 f.
      inventaire après décès; Pantin (Seine-Saint-Denis); Pélerin, Anne; Fricquant, Jean; Maisnon, Thomas; Fricquant, Jean
    - Inventaire après décès de Nicolle Cousin, femme de Jehan Goussart, maître vitrier, rue Saint-Martin., 18 janvier 1581; MC/ET/IX/162; 7 f.
      inventaire après décès; Saint-Martin (rue); Cousin, Nicolle; Goussart, Jehan; vitrier
    - Inventaire après décès de Guyonne Babée, femme de René Mesnager, procureur en Parlement, rue Quincampoix., 19 janvier 1581; MC/ET/IX/162; 12 f.
      inventaire après décès; Quincampoix (rue); Babée, Guyonne; Mesnager, René
    - Inventaire après décès de Sébastien Daugennetz, maître vinaigrier, rue du Bourg l'Abbé [en une maison à l'enseigne de l'Écu de France, paroisse Saint-Leu]., 19 janvier 1581; MC/ET/IX/162; 7 f.
      inventaire après décès; Daugennetz, Sébastien; vinaigrier
    - Inventaire après décès de Magdelayne Tribou, femme de Jehan Carré, maître tailleur d'habits, rue Saint-Martin [en face de la maison à l'enseigne des Gros Chenêts, paroisse Saint-Merri, Saint-Nicolas-des-Champs, Saint-Laurent, Saint-Leu, Saint-Jacques-de-la-Boucherie ou Saint-Josse]., 25 janvier 1581; MC/ET/IX/162; 3 f.
      inventaire après décès; Saint-Martin (rue); Tribou, Madeleine; Carré, Jean; tailleur d'habits
    - Inventaire après décès de Nicolas Houdan, maître maçon, voyer et maître des oeuvres de maçonnerie du bailliage de Meaux, et Jehanne Marquelot, rue Frépault., 8 février 1581; MC/ET/IX/162; 10 f.
      inventaire après décès; Houdan, Nicolas; Marquelot, Jehanne; maçon
    - Inventaire après décès de Jeanne Marquelot, veuve de Nicolas Houdan, maître maçon, voyer et maître des ouvrages de maçonnerie du bailliage de Meaux, biens sis rue Frépault, paroisse Saint-Nicolas-des-Champs., 8 février 1581; MC/ET/IX/162; 10 f.
      inventaire après décès; Marquelot, Jeanne; Houdan, Nicolas; maçon; maçon
    - Inventaire après décès de Boniface Marquis, mercier [biens sis rue Saint-Denis, en une maison à l'enseigne des Trois Clous d'or, sous et vis-à-vis l'église Saint-Sauveur, paroisse Saint-Sauveur ou Saint-Nicolas-des-Champs]., 14 février 1581; MC/ET/IX/162; 7 f.
      inventaire après décès; Marquis, Boniface; commerçant
    - Inventaire après décès de Geneviefve Drouet, veuve de Thomas Laurens, marchand, rue Saint-Martin, près la maison du Gros Chenet [au coin de la rue aux Ours, paroisse Saint-Leu-Saint-Gilles ou Saint-Nicolas-des-Champs]., 20 février 1581; MC/ET/IX/162; 9 f.
      inventaire après décès; Saint-Martin (rue); Drouet, Geneviefve; Laurens (veuve); Laurens, Thomas; commerçant
    - Inventaire après décès de Estienne Jolly, monnayeur de la Monnaie, [et son épouse, Marguerite Cerf,] rue Garnier Saint-Ladre [en une maison à l'enseigne de Sainte Catherine, paroisse Saint-Nicolas-des-Champs]., 25 février 1581; MC/ET/IX/162; 5 f.
      inventaire après décès; Grenier-Saint-Lazare (rue du); Jolly, Etienne; Cerf, Marguerite
    - Inventaire après décès de Catherine Soier [veuve de Étienne Morel, marchand, puis de Julien Marquis], femme de François Maillard, marchand [biens sis rue du Grenier-Saint-Lazare, en une maison à l'enseigne de l'Éperon, tenue en location de Guillemette de Machault, veuve de Philippes de Flesselles, médecin ordinaire du roi, paroisse Saint-Nicolas-des-Champs, et rue au Feurre, en une boutique, paroisse Saint-Étienne-du-Mont paroisse, et à Villetaneuse]., 27 février 1581; MC/ET/IX/162; 28 f.
      inventaire après décès; Soier, Catherine; Maillard, François; Morel, Etienne; Marquis, Julien; Machault, Guillemette de; Flesselles, Philippes de; commerçant
    - Inventaire après décès de Robert Louvet, maître patissier-oublayer, rue du Temple, au coin de la rue Pastourelle., 6 mars 1581; MC/ET/IX/162; 11 f.
      inventaire après décès; Pastourelle (rue); Louvet, Robert
    - Inventaire après décès de Jean Roussel, maître bourrelier, rue Saint-Martin, à l'enseigne Saint-Vincent [en haut et vis-à-vis de Saint-Martin-des-Champs, en une maison à l'enseigne de Sainte Catherine]., 7 mars 1581; MC/ET/IX/162; 3 f.
      inventaire après décès; Saint-Martin (rue); Roussel, Jehan; sellier
    - Inventaire après décès de Nicolas Rivière, rue des Gravilliers [passementier, biens sis rue des Gravilliers, en une maison à l'enseigne du Couronnement, paroisse Saint-Nicolas-des-Champs]., 11 avril 1581; MC/ET/IX/162
      inventaire après décès; Gravilliers (rue des); Rivière, Nicolas
    - Inventaire après décès de Pierre Baudeau, maître chandelier de suif, rue Saint-Martin, à l'enseigne du Pot d'Etain., 10 mai 1581; MC/ET/IX/162; 13 f.
      inventaire après décès; Saint-Martin (rue); Baudeau, Pierre; cirier
    - Inventaire après décès de Anthoine Rifflé, orfèvre, rue du Huleu [avant le remariage de sa veuve, Catherine Cottin, avec Gabriel Aubert, maître charcutier, biens sis rue du Héleu, anciennement des Innocents, en une maison à l'enseigne de Saint-Nicolas, paroisse Saint-Leu-Saint-Gilles ou Saint-Laurent]., 23 mai 1581; MC/ET/IX/162; 9 f.
      inventaire après décès; Huleu (rue); Riffle, Antoine; Cottin, Catherine; Aubert, Gabriel; orfèvre
    - Inventaire après décès de Jacques Desjardins, maître teinturier en soie, rue Saint-Martin, à l'enseigne du Château., 13 juin 1581; MC/ET/IX/162; 7 f.
      inventaire après décès; Saint-Martin (rue); Desjardins, Jacques
    - Inventaire après décès de Catherine Roualle, [veuve de Antoine Chenetarte, marchand] femme de Milles Bardou, marchand, rue Saint-Denis, à l'enseigne du Cigne de la Croix [vis-à-vis du Ponceau, au-dessus de l'église du Saint-Sauveur, paroisse Saint-Sauveur, et à Nainville en Gâtinais]., 17 juillet 1581; MC/ET/IX/162; 35 f.
      inventaire après décès; Saint-Denis (rue); Roualle, Catherine; Chenetarte, Antoine; Bardou, Milles; commerçant
    - Inventaire après décès de Marguerite Rioust, femme de Claude Hureau, procureur au Parlement, rue Beaubourg., 27 juillet 1581; MC/ET/IX/162; 31 f.
      inventaire après décès; Beaubourg (rue); Rioust, Marguerite; Hureau, Claude
    - Inventaire après décès de Jean d' Apremont, charpentier de la grand'cognée, rue Chapon., 2 octobre 1581; MC/ET/IX/162; 4 f.
      [Inventaire après décès de Marie Bachelet, épouse de Jean Dapremont, charpentier de la grand'cognée de Paris, à l'occasion de son remariage avec Jeanne Fosse, biens sis rue Chapon, paroisse Saint-Nicolas-des-Champs]
      inventaire après décès; Chapon (rue); Apremont, Jean d'; Bachelet, Marie; Dapremont, Jean; Fosse, Jeanne; charpentier
    - Inventaire après décès de Martin Roussel [Rousselart], marchand de pins, rue Saint-Martin, à l'enseigne de la Corne., 12 décembre 1581; MC/ET/IX/162; 4 f.
      inventaire après décès; Saint-Martin (rue); Roussel, Martin; Rousselart, Martin; commerçant
    - Inventaire après décès de Nicolas Gyverne, maître tireur d'or et d'argent, rue Saint-Martin, devant l'église Saint-Nicholas [en un logement tenu en location de Robert Berger, marchand pâtissier oublier, paroisse Saint-Laurent]., 13 décembre 1581; MC/ET/IX/162; 4 f.
      inventaire après décès; Saint-Martin (rue); Gyverne, Nicolas; Berger, Robert; batteur de métal
    - Inventaire après décès de Byart Jalain, sergent du Roi au Châtelet, demeurant au Jeu de Paume [faubourg Saint-Denis, sur la Grand'rue et chaussée, paroisse Saint-Laurent]., 28 décembre 1581; MC/ET/IX/162; 9 f.
      inventaire après décès; Jalain, Byart
  - Minutes (inventaires après décès). 1587, MC/ET/IX/163
    - Contrat de mariage entre Jacques Arnoul, praticien au Palais, d'une part, et Anne Doulcet, d'autre part., 15 février 1575; MC/ET/IX/163
      contrat de mariage; Arnoul, Jacques; Doulcet, Anne; juriste
    - Inventaire après décès de Louise Pollet, épouse de Jean Cormillolles, maître tissutier rubanier, biens sis rue Frépillon, en une maison à l'enseigne de Saint Pierre, paroisse Saint-Nicolas-des-Champs., 3 janvier 1587; MC/ET/IX/163; 6 f.
      inventaire après décès; Frépillon (rue); Pollet, Louise; Cormillolles, Jean; tisserand; passementier
    - Inventaire après décès de Charlotte Martel, épouse de Jean Duvaulx, maître gainier (inachevé, non signé), biens sis rue Neuve-Notre-Dame, paroisse Sainte-Geneviève-des-Ardents., 7 février 1587; MC/ET/IX/163; 4 f.
      inventaire après décès; Neuve-Notre-Dame (rue); Martel, Charlotte; Duvaulx, Jean; maroquinier
    - Inventaire après décès de Jean Grandrémy, mort à Rome, biens sis rue des Lions, près et paroisse Saint-Paul., 19 février 1587; MC/ET/IX/163; 18 f. (Encre très pâle)
      inventaire après décès; Lions (rue des); Grandrémy, Jean
    - Inventaire après décès de Jeanne Boscheron, veuve de Jean Tissu, maître poulaillier, biens sis rue du Verbois, chez Mathieu Tissu, marchand maître poulaillier, son fils, paroisse Saint-Nicolas-des-Champs., 5 mars 1587; MC/ET/IX/163; 6 f.
      inventaire après décès; Vertbois (rue du); Boscheron, Jeanne; Tissu, Jean; Tissu, Mathieu; volailler
    - Inventaire après décès de Auguste, marquis de Saluces, gentilhomme de la chambre du roi, biens sis rue Saint-Martin, paroisse Saint-Nicolas-des-Champs, et à Gargue., 13 avril 1587; MC/ET/IX/163; 48 f. (La fin en déficit)
      inventaire après décès; Saint-Martin (rue); Saluces, Auguste de; officier de la Chambre du roi (Ancien Régime)
    - Inventaire avant séparation de Denis Fleury, marchand d'huile à brûler, et de Claude Collet, biens sis à la Courtille, paroisse Saint-Laurent., 17 avril 1587; MC/ET/IX/163; 2 f.
      inventaire; Courtille (hameau); Fleury, Denis; Collet, Claude; commerçant
    - Inventaire après décès de Philippe Payen, maître sellier lormier, biens sis rue Saint-Martin, en une maison joignant l'église Saint-Julien, tenue en location de Pierre de Caen, paroisse Saint-Merri., août 1587; MC/ET/IX/163; 6 f. (Manque le quart supérieur extérieur du premier folio; déchirures externes)
      inventaire après décès; Saint-Martin (rue); Payen, Philippe; Caen, Pierre de; sellier; forgeron
    - Inventaire avant séparation de Anne Ledoyen et François Nau, maître fripier, biens sis rue de la Chausseterie, en une maison à l'enseigne du Lion d'argent, paroisse Saint-Eustache., 1er août 1587; MC/ET/IX/163; 6 f.
      inventaire; Chausseterie (passage); Ledoyen, Anne; Nau, François; brocanteur
    - Inventaire après décès de Jean Fricquant, fils, marchand, biens sis rue Saint-Martin, en la maison dite de Labarge [cf. Pèlerin, le 17 janvier 1581] devant et à l'opposite de la rue aux Ours, paroisse Saint-Nicolas-des-Champs ou Saint-Merri, et à Val de Meudon, Pantin et Saint-Mandé., 11 septembre 1587; MC/ET/IX/163; 52 f. (Manque le début de l'acte)
      inventaire après décès; Saint-Martin (rue); Pantin (Seine-Saint-Denis); Fricquant, Jean; commerçant
    - Inventaire après décès de Augustin Couet, maître potier d'étain, biens sis rue Saint-Martin, au coin de la rue des Innocents, paroisse Saint-Laurent., 30 septembre 1587; MC/ET/IX/163; 16 f.
      inventaire après décès; Saint-Martin (rue); Couet, Augustin; potier
    - Inventaire après décès de Marguerite Petit, épouse de Valentin Prévost, maître serrurier, biens sis faubourg Saint-Martin, en une maison à l'enseigne des Quatre Vents, paroisse Saint-Laurent., 8 octobre 1587; MC/ET/IX/163; 6 f. (Passages très pâles)
      inventaire après décès; Saint-Martin (faubourg); Petit, Marguerite; Prévost, Valentin; serrurier
    - Inventaire après décès de Claude de Chaume, épouse de Antoine Chesnau, maître nattier, biens sis rue Beaubourg, paroisse Saint-Nicolas-des-Champs., 12 octobre 1587; MC/ET/IX/163; 6 f.
      inventaire après décès; Beaubourg (rue); Chaume, Claude de; Chesnau, Antoine
    - Inventaire après décès de Anne Duboys, épouse de Marin de Heuqueville, maître sellier lormier, biens sis rue Saint-Martin, devant le collège de Montaigu, en l'ancien logement de Marin, où demeure son fils, Jean de Heuqueville, marchand libraire, paroisse Saint-Merri., 15 octobre 1587; MC/ET/IX/163; 4 f.
      inventaire après décès; Saint-Martin (rue); Duboys, Anne; Heuqueville, Marin de; Heuqueville, Jean de; sellier; forgeron; libraire
    - Inventaire après décès de Jacques Gioffe, procureur au parlement de Bordeaux, logé rue de la Harpe en l'hôtel de Marie Bouette, veuve du marquis Auguste de Saluce, gentilhomme de la chambre du roi, paroisse Saint-Séverin, Saint-Benoît ou Saint-Côme., 3 novembre 1587; MC/ET/IX/163; 3 f.
      inventaire après décès; Harpe (rue de la); Gioffe, Jacques; Bouette, Marie; Saluce, Auguste de; officier de la Chambre du roi (Ancien Régime)
    - Inventaire après décès de Marie Barbachou, épouse de Jean Linot, marchand hôtelier, rue du Temple, en une maison à l'enseigne du Barillet, tenue en location du Sr de Saint-Germain, archer des gardes du roi, paroisse Saint-Nicolas-des-Champs., 1er décembre 1587; MC/ET/IX/163; 14 f.
      inventaire après décès; Temple (rue du); Barillet (enseigne du); Barbachou, Marie; Linot, Jean; Saint-Germain, M. de; commerçant; hôtelier
    - Inventaire après décès de Guillaume Neel, marchand, rue au Maire, en une maison à l'enseigne du Sagitaire, paroisse Saint-Nicolas-des-Champs., 3 décembre 1587; MC/ET/IX/163; 12 f.
      inventaire après décès; Maire (rue au); Neel, Guillaume; commerçant
    - Inventaire après décès de Jacqueline Pourille, épouse de Jean Berthault, marchand, faubourg Saint-Martin, rue Saint-Laurent, en une maison à l'enseigne de la Corne de Cerf, paroisse Saint-Laurent., 30 décembre 1587; MC/ET/IX/163; 6 f. (Encre très pâle; premier folio déchiré)
      inventaire après décès; Saint-Martin (faubourg); Saint-Laurent (rue); Corne de Cerf (enseigne de la); Pourille, Jacqueline; Berthault, Jean; commerçant